臺灣高等法院民事裁定
110年度聲再字第230號
聲  請  人  姜榮昇  
上列聲請人因與相對人顏俊新等間確認抵押權不存在等事件，對
於中華民國110年10月28日本院110年度再抗字第15號確定裁定，
聲請再審，本院裁定如下：
    主  文
聲請駁回。
聲請費用由聲請人負擔。
    理  由
一、按聲請再審，依民事訴訟法第507條準用同法第501條第1  
    項第4款之規定，應表明再審之理由。所謂表明再審理由，
    係指必須敘明確定裁定有何合於法定再審事由之具體情形，
    始為相當；倘僅泛言有何條款之再審事由，而無具體情事者
    ，仍難謂已合法表明再審事由。若未表明再審理由，法院毋
    庸命其補正，得逕行以其聲請為不合法，予以駁回（最高法
    院60年度台抗字第688號、61年度台再字第137號、64年度台
    聲字第76號民事判例意旨參照）。
二、經查：
　　㈠、聲請人對民國110年10月28日本院110年度再抗字第15號確定裁定（下稱系爭確定裁定）聲請再審，其再審狀內雖泛引民事訴訟法第507條、第496條第1項第1款適用法規顯有錯誤而主張系爭確定裁定有再審事由（見本院卷第9、11頁）。然系爭確定裁定係以：本院110年度抗字第637號確定裁定以聲請人對於臺灣臺北地方法院109年度重訴字第555號裁定提起抗告，未繳納抗告費，其聲請訴訟救助亦經本院110年度聲字第314號裁定駁回，是聲請人未遵期繳納抗告費，其抗告為不合法為由，駁回其抗告，經核並無違反民事訴訟法第77條之18、第495條之1第1項準用同法第442條第2項、第444條第1項、第2項規定，亦無違反同法第109條之1規定或其他適用法規顯有錯誤之情形，駁回其再審之聲請(見本院卷第17至18頁)。聲請人本件聲請再審理由無非以其確實無資力支出訴訟費用，應得依民事訴訟法第107條之規定聲請訴訟救助云云，然此僅係指摘另案其聲請訴訟救助經本院110年度聲字第314號裁定駁回，該裁定對聲請人資力如何認定事實等錯誤，並未表明系爭確定裁定有如何合於法定再審事由之具體情事。
　　㈡、從而，聲請人難認已具體指明系爭確定裁定有何民事訴
        訟法第507條準用同法第496條第1項或第497條之再審事
        由，其既未表明系爭確定裁定有如何合於法定再審事由
        之具體情事，故依上說明，本件再審之聲請為不合法，
        應予駁回。
三、據上論結，本件再審之聲請為不合法。爰裁定如主文。 
中　　華　　民　　國　　110 　年　　12　　月　　9 　　日
                  民事第九庭    
                      審判長法　官  楊絮雲
                            法　官  郭顏毓
                            法　官  張宇葭
正本係照原本作成。
不得抗告。
中　　華　　民　　國　　110 　年　　12　　月　　9 　　日
 　　　　　　　　　　　　   書記官  李佳姿